Inventaris van het Archief van de Regenten van het Aalmoezeniersweeshuis en rechtsvoorganger
Stadsarchief Amsterdam
- STUKKEN BETREFFENDE BIJZONDERE ONDERWERPEN, 2
  - KINDEREN, 2.3
    - VERTREK NAAR ZEE EN OVERZEE, 2.3.9
      - V.O.C. EN OP DE VAART, 2.3.9.1
        - 'Memoriaal van vaders en jongens na Oostindien en op de vaart'. Register van de weesjongens, met vermelding van het nummer waaronder zij in het 'Groothuisboek' zijn geregistreerd,die naar Oost-Indië zijn uitgevaren voor de Kamer Amsterdam van de Oostindische Compagnie, met optekening van de vaarten, het voorgeschoten en het terug ontvangen geld. Voorts register van vaders die naar Oost-Indië zijn gevaren en wiens kinderen in het weeshuis zijn opgenomen, met optekening van de vaarten en het ontvangen geld. Voorts register van de weesjongens die voor de Kamers Enkhuizen, Hoorn of Zeeland van deOostindische Compagnie zijn uitgevaren sedert 1792. Tenslotte register van uitgevaren personen van wie broers of zusters in het weeshuis zijn opgenomen, met optekening van de vaarten en het ontvangen geld sedert 1777 N.B. Met alfabetische index, 1742 - 1794; 418; 1 deel
        - 'Grootboek van de jongens na Oostindien en op de vaart'. Register van de jaarlijkse ontvangsten van de Oostindische Compagnie wegens gage en nalatenschappen van weesjongens, in dienst van de compagnie, en het aan elke jongen verschuldigde door het weeshuis. Voorts register van de weesjongens, met vermelding van het nummer waaronder zij in het 'Groothuisboek' zijn geregistreerd, met optekening van voorgeschoten geld en de ontvangsten van de Oostindische Compagnie voor gage en nalatenschap N.B. Met alfabetischeindex., 1742 - 1802; 419; 1 deel
        - 'Memoriaal van vaders en jongens na Oostindien'. Register van de weesjongens die naar Oost-Indië zijn uitgevaren, met vermelding van het voorgeschoten geld N.B. Met alfabetische index, 1801 - 1803; 420; 1 deel
        - Register van de weesjongens die met resp. zonder een uitrusting van het weeshuis naar Oost-Indië zijn gevaren, geboekt onder een volgnummer, met vermelding van de nummers waaronder ze in het 'Groothuisboek' staan geregistreerd, het schip, hun rang en de gage. Met optekening van terugkeer of overlijden N.B. Met alphabetische index, 1778 - 1803; 421-422; 2 delen
          - Met een uitrusting van het weeshuis, 421
          - Zonder een uitrusting van het weeshuis, 422
        - Naamlijst van weesjongens, die door de Oostindische Compagnie in de rang van soldaat en matroos zijn aangenomen, met vermelding van het schip, gage en nummer waaronder ze in het 'Groothuisboek' staan geregistreerd, 1710; 423; 1 stuk
        - Naamlijsten van weesjongens, die in dienst van de Oostindische Compagnie naar Oost-Indië zijn gegaan, met gegevens over hun verblijfplaats en maandgelden, door de Oostindische Compagnie verstrekt, 1750 - 1781; 424; 1 omslag
        - Jaarlijkse lijsten van de weesjongens en vaders of broers van weeskinderen in het weeshuis, in dienst van de Oostindische Compagnie, wier gage of nalatenschap geheel of ten dele aan het weeshuis toekomt, met aantekening over hun verblijfplaats of overlijden en de financiële afrekening met de Oostindische Compagnie, 1750 - 1781; 425; 1 omslag
        - Stukken betreffende de soldijrekening van weesjongens in dienst van de Oostindische Compagnie, 1693 - 1790; 426; 1 omslag
        - Rekest van Annetje Harmens Grotenbos, moeder van Harmen Dircksz de Leeu die in dienst is van de Oostindische Compagnie, aan de bewindhebbers om een maandcedul opdat ze daarop geld mag ontvangen, 1699; 427; 1 stuk
        - 'Memoriaal en grootboek van jongens varende ten oorlogh'. Register van de weesjongens die in dienst van de admiraliteitvaren, met vermelding van de nummers waaronder ze in de 'Groothuisboeken' staan geregistreerd, de voorgeschoten uitrusting en hun gage, soms hun rang, het schip en de kapitein. Met optekening van ontvangsten en uitgaven per jongen N.B. Met alphabetische index, 1780 - 1823; 428-430; 3 delen
          - 1780 - 1802, 428
          - 1798 - 1813, 429
          - 1806 - 1823, 430
        - Stukken betreffende het reglement voor de jongens die ter zee willen varen, 1701; 431; 1 omslag
        - Stukken betreffende uitgevaren weesjongens, 1641 - 1825; 432-433; 2 omslagen
          - 1641 - 1694, 432
          - 1783 - 1825, 433
        - Akten van beslaglegging en opheffing van beslag op de gage van zeevarenden, 1770 - 1785; 434; 1 omslag
        - Akten van schuldbekentenis van weesjongens jegens het weeshuis, met optekening van jaarlijkse ontvangst door het weeshuis uit hun gage, 1786 - 1820; 435; 1 omslag
        - Contract met kapitein Michel Molten die het kostkind Carel Cruoly, gasthuisnr. 200, in scheepsdienst neemt tot hij 21 jaar is., 1750; 436; 1 stuk
      - NIEUW-NEDERLAND, 2.3.9.2
        - Lijsten van weeskinderen, met hun personalia, die in aanmerking komen voor uitzending naar Nieuw-Nederland, 1652; 437; 1 omslag
      - SURINAME, 2.3.9.3
        - Akte van overeenkomst met de gouverneur en raden van Suriname over de voorwaarden waarop aalmoezeniersweeskinderen daarheen gaan. Met afschrift van een desbetreffende resolutie van de gouverneur en raden van Suriname, 1689, 1690; 438; 2 stukken
        - Lijsten van de uitrusting voor de jongens die naar Suriname gaan. 18e eeuw, 439; 2 stukken
        - Uittreksel uit de notulen van de directeuren van de Geoctroyeerde Sociëteit van Suriname over het opvoeden in het weeshuis van jongens, uit Suriname overgezonden, tegen betaling van kostgeld. 1759, 1762., 440; 2 stukken
        - Stukken houdende condities waarop aalmoezeniers-weesmeisjes naar Suriname mogen gaan, 1762; 441; 1 omslag
        - Uittreksel van een akte houdende een contract voor Kornelisvan Hessen en Jan van den Berg om in dienst te gaan bij de weduwe Van Dijk in Suriname. 18e eeuw, 442; 1 stuk
        - Akte houdende een contract voor Lambert Velthuijsen, timmerman, om in dienst te gaan bij Reijna Rodriguez de Prado op haar plantage in Suriname. In tweevoud, 1715; 443; 2 stukken
    - OVERLIJDEN, 2.3.10
      - 'Doodboek'. Register van overleden weesjongens N.B. Met alfabetische index, 1666 - 1744; 444; 1 deel
      - Processen-verbaal van het overlijden van weeskinderen volgens aangifte door de boekhouder van het weeshuis, 1811 - 1827; 445-454; 12 omslagen
        - 1811 - 1812, 445
        - 1813, 446
        - 1814, 447
        - 1815, 448
        - 1816, 449
        - 1817, 450
        - 1822 - 1824, 453
        - 1825 - 1827, 454
      - Aangiftebiljetten van het overlijden van weeskinderen, volgens opgave door de wijkmeester, 1814 - 1828; 455-460; 6 omslagen
        - 1814 - 1815, 455
        - 1816 - 1817, 456
        - 1818 - 1819, 457
        - 1820 - 1821, 458
        - 1822 - 1824, 459
        - 1825 - 1828, 460
    - LUTHERSE MEISJES, 2.3.11
      - Journaal van het Fonds Speciaal ten behoeve van de Lutherse weesmeisjes in het weeshuis, 1819 - 1825; 461; 1 deel
      - Grootboek van het Fonds Speciaal, 1819 - 1825; 462; 1 deel
      - Staat van de Lutherse meisjes die twee jaar na het verlaten van het weeshuis een premie krijgen, na goed gedrag, uit het Fonds Speciaal, 1819 - 1825; 463; 1 stuk
      - Lijst van weesmeisjes die tot lidmaat van de Evangelisch Lutherse gemeente zijn aangenomen, 1823; 464; 1 stuk
      - Rekening wegens aankoop van waardepapieren voor het Fonds Speciaal, 1824; 465; 1 stuk
      - Akte van overdracht van het Fonds Speciaal na opheffing van het weeshuis door de wethouder gedelegeerd tot de zaken van stadsfinanciën aan de regenten van het Lutherse Diaconie weeshuis, 1825; 466; 1 stuk
    - VACCINATIE, 2.3.12
      - Register met chronologisch-alfabetische staten van gevaccineerde kinderen die zijn uitbesteed, 1804 - 1827; 467-468; 2 delen
        - Jongens, 467
        - Meisjes, 468
      - Register met chronologisch-alfabetische staten van gevaccineerde kinderen in het weeshuis, 1808 - 1822; 469-470; 2 delen
        - Jongens, 469
        - Meisjes, 470
    - STATISTIEK, 2.3.13
      - 'Belasting en ontlasting der bevolking'. Register met optekening per jaar van de kinderen die in totaal werden ingeschreven en uitgeschreven, gespecificeerd per maand naar de wijze van inname of vertrek. 1726-1748, 1783-1803, 1815-1835, 471-475; 5 deeltjes
        - Met inliggend lijsten met de aantallen jongensen meisjes in huis en uitbesteed, 1726 - 1748; 471
        - Met lijsten met de aantallen jongens en meisjes in huis en uitbesteed, 1783 - 1803; 472
        - 1815 - 1820, 473
        - 1815 - 1828, 474
        - 1828 - 1835, 475
      - 'Belasting en ontlasting'. Register met chronologische optekening van de jongens die in het Groothuis zijn opgenomen en de jongens die zijn overleden of vertrokken, met vermelding van naam, leeftijd en het nummer waaronder ze in het 'Groothuisboek' zijn geboekt. Met tellingen van het aantal ingekomen en uitgegane jongens per jaar, 1793 - 1817; 476; 1 deel
      - 'Belasting en ontlasting'. Register met chronologische optekening van de meisjes die in het Groothuis zijn opgenomen en de meisjes die zijn overleden of vertrokken, met vermeldingvan naam, leeftijd en het nummer waaronder ze in het 'Groothuisboek' zijn geboekt. Met tellingen van het aantal ingekomen en uitgegane meisjes per jaar en van het aantal aanwezigemeisjes per maand, 1817 - 1823; 477; 1 deel
      - Lijst van de aantallen ingekomen en vertrokken jongens en meisjes, 1759 - 1760; 478; 1 stuk
      - Staten van weesjongens die sedert 1796 in zee- of landdienst zijn gegaan, 1796 - 1835; 479; 1 omslag
      - Diverse lijsten van weeskinderen, 1814 - 1823; 480; 1 omslag
  - NALATENSCHAPPEN, 2.4
    - VAN OF VOOR KINDEREN IN AMSTERDAM, 2.4.1
      - Afschrift van een resolutie van de Staten van Holland en West-Friesland over de nalatenschap van overledenen die in godshuizen verzorgd zijn, welke aanvaard mag worden onder beneficie van inventaris, 1635; 481; 1 stuk
      - Octrooi van de Staten van Holland en West-Friesland voor de regenten houdende dat het weeshuis de nalatenschap van door hen opgevoede kinderen, die zonder nakomelingen overlijden, mogen behouden tenzij dezen uitkoop daarvan gedaan hebben. Gedrukt. In tweevoud N.B. Dezelfde tekst in handschrift is aanwezig bij de charters onder nr. 187, 1733; 482; 2 stukken
      - 'Boedelpapieren van nalatenschappen waarin weeskinderen erfgenaam of waarop het weeshuis gerechtigd, zijnde de erflater aldaar verpleegd en niet uitgekocht'. Chronologische reeks, 1625 - 1756; 483-484; 2 omslagen
        - Anneken Broers, 1625, 2 st.; Jan Jansen schuitenmaker, 1625, 2 st.; kinderen van Pieter Janssen houtwerker, 1626 - 1629, 2 st.; Teunis Huyberts, 1627, 1 st.; Huychien Alberts, 1628, 1 st.; Jannetge Pieters, 1636, 1 st.; kind van Pieter Le Roy, 1638 - 1639, 1 omslag; kinderen van Grietje Davits en Joris Gilbens, 1641, 1 st.; Annitgen en Meyndert Jacobsz, 1636 - 1644, 2 st.; kinderen van Jacob Janszmetselaar, 1649, 1 st.; Lourens Hansz, 1651, 1 st.; kleinkinderen van Salomon Henrix, 1667, 1 st.; Marrechien Symons, weduwe van Adriaen Janse Haas, 1671, 1 st.; kinderen van Sacharias Willemsz de Hamer, 1681, 1 omslag; huis in Cortenhoef,1686, 1 st.; Tryntje en Gerrit de Ridder, 1686, 1 st.; kinderen van Menno Valcke, 1677 - 1689, 2 st.; Jurriaen Hendricx, 1688, 2 st.; Anna Jans, 1688, 1 st.; Hendrik Abrahams, 1688, 1 st.; kinderen van Jan Antonis Liskerk, 1689, 1 st.; kind van Jannitje Hillebrants Coenen, 1689, 1 st.; Breghje Jans, 1690,1 st.; Jannetje Pieters, 1690, 1 st.; Lyntie Roelofs,16 90, 1 st.; Jurriaen Jansz en Marry Hendrick, 1691, 1 st.;Maria Gijsels, 1657 - 1692, 1 omslag; Eva Blommendaal, 1692, 1 st.; Catarina Elders, 1692, 1 st.; Caspar Andries, 1692,1 st.; Anna, Christina en Maria Jacot Janssen, 1694, 1 omslag; Harmen Janse Holstijn en Tietie van Rossen, 1694, 1 st.;Tymontie Lamberts, 1691 - 1693, 1 omslag; Cornelis en Egbert van Oosterom, 1696, 2 st.; Petronella Lambertsz, 1692, 1 st.; Hester Burgers, 1698, 1 st.; Hilletie Pieters Haringh, 1696, 1 st.; Lammertje Jans, 1698 - 1699, 1 st.; Jan en Aeltie Batevier, 1652, 1699, 2 st.; Adolph van den Bergh, 1669 - 1700, 1 omslag; Magdaleentie, Tryntje en Hendrickje Jans vanMidlum, 1664 - 1700, 1 omslag; kleinkinderen van Roelofjen Berents, weduwe van Noorle, 1699, 1 st.; Pieter en Rutger deJongh, 1700 - 1701, 1 omslag; kinderen van Jacob Pijll, 1704, 1 st.; Dirk Steenrots, 1705, 1 st.; Jannetie Jans Hartogh, 1705, 2 st.; kind van Maritie Hendricks, 1682, 1706, 3 st.; Hendrik Lubbertsz, 1706, 1 st.; Johannes van B erge, 1706, 1 st.; Magdaleentie de Blaeser, 1706, 1 st.; Jan en Willem Davitsz, 1707, 1 st.; Magtelt en Anna Sophia Varel, 1707, 2 st.; kind van Geertruy van der Horst, 1708 - 1709, 1 omslag; Mayke Harmans Kuyl, 1709, 1 st.; Baltus Carelse en Rogier, Pieter en Joris Janse Roos, 1709, 1 st., 1625 - 1709; 483
        - Johanna van Neerkassel, 1710, 1 st.; Daniel Steenmeyer, 1711, 1 st.; Gerrit Jansz Taam, 1712, 3 st.;kinderen van Wouter van Claveren, 1712, 1 st.; Sara Vos, 1717, 1 st.; Christiaen Harrevart, 1718, 1 st.; kinderen van Jan Davids en Hendrina van der Heijden, 1719, 2 st.; Jan Feyte, 1720, 1 st.; Abraham Hen, 1721, 1 st.; kind van Weyntje van Nuijen, 18e eeuw, 1 st.; Simon Simonsz Bijvoet, 1715/1724, 1 st.; Belittie en Pieter Abrahamsz Looge, 1720, 1 st.; Evert Diderik Hermeling, 1720, 1 st.; kleinkinderen van Abraham van Phulpen, 1720, 1 st.; Gerrit en Jan Rekman, 1712, 1721, 2 st.; kinderen van Dirck Beijer, 1720 - 1721, 1 omslag; kinderen van Cornelis Willemse Sardam, 1721, 1 st.; Annetie Jans Eysvelt, 1722, 1 omslag; Saartje Alberts, 1674 - 1722, 1omslag; Andries en Hillitje Schaaff, 1724, 1 st.; Bruyn Jochems en Bruyn Isbrantsz, 1710 - 1726, 3 st.; kinderen van Willem van Broekhuijsen en Apollonia Hartoogh, 1719/1726, 1 st.; Gerrit Clinck, 1727/1730, 1 st.; kind van Andries van de Ve lde, 1756, 1 st., 1710 - 1756; 484
      - 'Boedelpapieren van nalatenschappen, waarin weeskinderen erfgenaam of waarop het weeshuis gerechtigd, zijnde de erflater aldaar verpleegd en niet uitgekocht. Alfabetische reeks (op naam erflater). Kleine reeks', 1716 - 1826; 485; 1 omslag
      - 'Boedelpapieren van nalatenschappen waarin weeskinderen erfgenaam of waarop het weeshuis gerechtigd, zijnde de erflater aldaar verpleegd en niet uitgekocht. Alfabetische reeks, Groot'. 17e-19e eeuw N.B. De volgorde is ongewijzigd gelaten, hoewel deze niet precies alfabetisch was, 486-492; 7 omslagen
        - A - D. Christiaen van den Bergh voor Marritje Adriaans, 1724, 1 st.; Adriaentje Joris Hogeval voor David van der Pijl, 1659 - 1672, 1 omslag; Hendrick Dirkse Bosman en Magdalena Hendricx voor Abraham Fore, 1693 - 1698, 1omslag; Jannetje van Munster voor Alida G. en Harmina M. Westerman, 1817 - 1820, 1 omslag; Martijn Bernard en Maria de Ruijter voor Maria E. en Henrica Bernard, 1771 - 1780, 1 omslag; Catharina Agatha Cornelisse weduwe Bangert, 1784 - 1833, 1 omslag; Geesje Ilekes Takes voor Geesje en Johannes Beukeling, 1804 - 1805, 1 omslag; Pieter van Berendregt voor Jannetje en Dirk Willemsz Oort, 1764 - 1772, 1 omslag; Weduwe van Thomas Johannes Bain voor Thomas, Cornelis en Jacobus Bain, 1812 - 1822, 1 omslag; Weduwe van Hendrik Blokhuis voor Anna en Elisabeth Blokhuis, 1806, 2 st.; Cornelis Boer voor Petronella en Anna Hondeman, 1820 - 1822, 1 omslag; Abraham Bakker voor Johanna en Maria C. Dirks, 1781 - 1805, 1 omslag;Marten Adam voor Dirk M. en Jacob A. Rodenburg, 1805 - 1811, 3 st.; Jan Dubbel voor Annaatje Dubbel, 1783 - 1805, 1 omslag; Frederik Julius Engels en Maria Barnardt voor ChristinaMaijs, 1768 - 1770, 1 omslag, 1659 - 1833; 486
        - E - G. Johanna Maria van Oeveren voor Alida B.C. Schreijer, 1814 - 1825, 1 omslag; Barend Eenhuijs voor Hendrik en Catrina Bolwijk, 1721, 2 st.; Hendrik Eelzingh voor Willem Jan en Catharina Eelzingh, 1810 - 1814, 1 omslag; Cornelis Engelen en Elisabeth Jansen voor Johanna W.M. en Willem A. Mulder, 1788 - 1806, 1 omslag; Gerrit Eswilder voor Dirk en Catharina Eswilder, 1798, 1 omslag; Hendrik van Franeker voor Ariaantje en Willemijntje van Barkhout, 1762 -1764, 1 omslag; Dirk Fransz en Grietje Coenraads voor Ariaantje Jans de Jongh, 1704 - 1722, 1 omslag; Jan Arent Fas voor Elisabeth M.C. en Petronella C.J. Magnez, 1818, 1 omslag; Weduwe van Jan George Drevis voor Jan Drevis, 1811, 1 omslag; Caspar van Galen voor Pieter en Jacob Willem van Galen, 1752, 1 omslag), 1704 - 1825; 487
        - H. Agnes Catharina Engeling voor Helena Cramer, 1792 - 1816, 1 omslag; Maria Houssaert voor JohannesJacobus Houssaert, 1802 - 1818, 1 omslag; Margarieta Michiels voor Michiel en Abraham Roelofsz, 1680 - 1687, 1 omslag;Johanna Houtakker voor Maria E. en Johannes B. Houtakker, 1810, 1 omslag; Maria Brave voor Maria Brave, 1818 - 1824, 1 omslag; Alida Schreuder voor Johannes en Jacoba Houthuizen, 1823, 1 omslag; Marten Hendriksz en Grietje Abrahams Eijts voor Jan Martensz, 1745, 1 omslag; Otto Jan Houtman voor Alida B.C. Schreijer, 1817 - 1819, 3 st.; Anna Geertruijd van Hengel voor Pieter en Louisa N. de Jong van Straten, 1804 - 1817, 1 omslag; Jan van Heelsum en Geertruijd Korthals voor Johanna W. Zikkelbijn, 1821 - 1824, 1 omslag; Christiaan Hendrik Windhorst voor Elisabeth en Egbert Hamming, 1823 - 1824, 1 omslag; Jan Claase van Hoef voor Jan Janse en Bastiaen Janse, 1675 - 1679, 1 omslag; Weduwe Bartholomeus van der Hell voor Jacomijna van der Hell, 1776 - 1803, 1 omslag; Jan Bitt rij voor Johannes en Daniel Hilbrand, 1786 - 1793, 1 omslag;Philip van der Hoff voor Anna en Jan A. van Voorn, 1783 - 1785, 2 st.; Neeltje Cornelis van Heusden en Fijtje Cornelis voor Adriaan, Henderick en Jacob Cornelisz Heijcoop, 1657 - 1695, 1 omslag, 1657 - 1824; 488
        - I - K. August Willem Heere voor Helena en Jannetje Jurriaens, 1769 - 1772, 1 omslag; Weduwe Jacob Janse voor Angeniet Janse, 1753 - 1757, 1 omslag; Sibilla Hendriks, 1744 - 1771, 3 st.; Teunis Joosten voor Swaentie van de Velde, 1658 - 1695, 1 omslag; Jacob de Jong voor Jacob B.D. Sanders, 1822 - 1825, 1 omslag; Reinard Wynants voor Marieke Rijnders, 1715 - 1726, 1 omslag; Claas Jansen en Janneke Claas voor Marretje, Jan, Sijmon en Anthonij Slagter, 1673 -1688, 1 omslag; Celitje Jans voor twee voorkinderen, 1689 -1692, 1 omslag; Gerard de Jongh voor Catharina Jacoba de Jongh, 1794 - 1801, 2 st.; Geertruy Rynders voor Pieter Rynders, 1824 - 1825, 1 omslag; Weduwe Jacob Eersten, 1664 - 1672,1 omslag; Barend Kuijper voor Jacob Ottman, 1781 - 1793, 1 omslag; Jacob Kolthof voor de kinderen van Maria Kolthoff enJan Berkeleij, 1695, 1 omslag; Jacob Krijne voor Maria en Pieter Krijne, 1813 - 1824, 1 omslag; Johannes Kool voor Catharina Schoehart, 1811 - 1813, 1 omslag, 1658 - 1825; 489
        - L - R. Jan Lampe voor Hendrik, Anthonette W.F.E. en Adelphina R.L. Lampe, 1783, 1 st.; Cornelis van Loon voor Jan Vink, 1773 - 1774, 1 omslag; Constant Lutson voor zijn kind, 1719, 1 omslag; Maria van Lier, 1728 - 1756, 1 omslag; Eva Sybrans, 1712, 1 st.; Dirck Marichal voor Barent en Catharina Marichal, 1686 - 1697, 1 omslag; Baukje Stoffels voor Christiaan en Lammert de Haan, 1705 - 1725, 1 omslag; Aaltje Westenbrink voor de kinderen van Arnoldus Kordes en Hendrikje Westenbrink, 1751 - 1813, 1 omslag; Abraham Merten voor Alida Louisa Caquelein, 1819 - 1820, 1 omslag; Christiaan Lodewijk Marioth voor Sara Antonia van Tienen, 1808 -1820, 1 omslag; Klasina Brinkman voor Jan Brinkman, 1820 - 1821, 1 omslag; Annaatje van Nes, 1790, 1 st.; Allert Nannings, 1634, 1 st.; Johannes van Oosterhout voor Hendrik Wilps,1814, 3 st.; Johannes Otman voor Cornelia Catharina Otman, 1811 - 1824, 1 omslag; Jacob van Oostrom, 1680 - 1693, 1 omslag; Christiaan Hendrik Orman en Barbara Pieters de Vries, 1 762, 1 st.; Marritie Cornelis Pos voor Cornelis Gijsbertsz, 1684 - 1687, 1 omslag; Neeltie Martens, 1677 - 1688, 1 omslag; Maria Adriaansz voor Marike van Gelderen en Pietertje Robijn, 1763 - 1766, 1 omslag; Catharina Pullen, 1742, 1 st.; Cornelia Jas voor Jan W., Catharina E. en Dirk F. Reurhoff, 1750 - 1817, 1 omslag; Heere Ruben voor Jan de Haan, 1695 - 1700, 3 st.; Maria van Sitteren voor Harmanus Pieters, 1751 -1805, 2 st., 1634 - 1824; 490
        - S. Anna Margaretha Beuks voor Anna MariaStil, 1804 - 1806, 1 omslag; Jan Snel, 1764 - 1802, 1 omslag; Gerrit Lam Swaan voor Alida, Margaretha, Hendrik en Catharina Weber, 1814, 3 st.; Wyntje Taden voor Johannes ClasinusJansen, 1810 - 1814, 3 st.; Roelof van Schenkhoff en Odiliavan Poederoyen voor Jannetje van Essen, 1791, 1809, 2 st.; Johanna Wilhelmina Sipkes voor Fredrik Vos, 1827, 3 st.; André Stolte en Maria Staal voor Fijtje, Betje en Eva Haasters,1824, 1 st.; Engeltje Jans, 1694, 1 st.; Maijcke Stoffels voor Weyntien Hendricx, 1655 - 1656, 2 st.; Govert van der Scholl voor Jacob en Dirk Bakker, 1754 - 1771, 1 omslag; Elisabeth Schut voor Jan Oortgijs, 17e eeuw - 1803, 1 omslag; Abraham Bartels Smit, 1706 - 1724, 1 omslag; Jurriaan Speekman voor Catharina M. Broekhuis en Pieter en Christina Zuithoek,1778 - 1819, 1 omslag; Dirkje Luyers voor Dirk Kubeil, 1799- 1814, 1 omslag; Catharina Spendelaar voor Jan Casper Hag,1788, 3 st.; Daniel Jacobse Sandouw, 1699 - 1703, 1 omslag, 1655 - 1827; 491
        - T - Y. David Axels voor Abraham Axels Teer, 1694 - 1710, 1 omslag; Dirk Zegers van Twijler en Gijsbertje Stevenz Bos voor Adrianus van der Mark, 1793 - 1813, 1 omslag; Dirkje Bos voor Dirkje en Catharina van Testeren, 1814 - 1816, 1 omslag; Goosen Claesz voor Isack Claesz Turf, 1658 - 1683, 1 omslag; Willem Tieken en Catharina Roskam voorMaria Tieken, 1799 - 1811, 1 omslag; Pieter Timmerman, 1759- 1761, 1 omslag; Pieter Vermont en Marretje Arends voor hun kinderen, 1748 - 1768, 1 omslag; Maria de Roode voor Margarethe H. Meyer, 1784 - 1823, 1 omslag; Johanna Maria ten Voorde voor Anna C. en Daatje Wellenberg, 1795 - 1820, 1 omslag; Femmetje Verkuijl voor kinderen Van Mook, 1789, 2 st.; Teuntje de Vries voor Marritje en Willem de Vries, 1724 - 1760,1 omslag; Maria Waben voor Elsje van Dijk, 1736 - 1754, 1 omslag; Anna Wehlings voor Benjamin, Wouter en Steffen de Jong, 1788 - 1809, 1 omslag; Egbertjen Jans voor Kaspar Jan en Hermina D. Merk, 1824, 1 omslag; Pieter Wilkens, 1810 - 1812, 1 omslag; Hendrick Cornelisz (van Ockhuysen), 1644 - 1662,1 omslag; Willem Ysbrantsz, 1638 - 1687, 1 omslag), 1637 - 1824; 492
      - Boedelinventarissen van voormalige weeskinderen of verwanten van weeskinderen N.B. Inliggend specificatie, 1711 - 1725; 493; 1 omslag
      - 'Vendutieboek'. Register houdende de beschrijving van de nagelaten boedels van oud-weeskinderen of verwanten van weeskinderen, met de baten en lasten, waarbij de saldo's werden betaald aan de regenten en opgetekend in het journaal, 1726 - 1767; 494-495; 2 delen
        - 1726 - 1750, 494
        - 1751 - 1767, 495
  - VAN EN VOOR KINDEREN OP ZEE OF OVERZEE, 2.5
    - Concept van een rekest aan de Kamer Amsterdam van de Verenigde Oostindische Compagnie betreffende nalatenschappen van in Indië overleden vaders van kinderen in het weeshuis en overleden kostkinderen die geen kinderen nalaten, welke aan het weeshuis toekomen. 17e eeuw, 496; 1 stuk